臺北高等行政法院判決
　　　　　　　　　　　　　　　　94年度簡字第00124號
原　　　告　甲○○
被　　　告　桃園縣政府
代　表　人　乙○○縣長）住同.
上列當事人間因兒童及少年福利法事件，原告不服內政部中華民
國93年12月7日台內訴字第0930007235號訴願決定，提起行政訴
訟。本院判決如下：
　　主  文
原告之訴駁回。
訴訟費用由原告負擔。
　　事  實
一、事實概要：
    被告以原告未經申請許可，擅自於桃園縣中壢市○○街104
    號經營張老師課輔安親班，收托6名國小學童，經於民國（
    下同）92年11月5日查獲屬實，乃以93年6月2日府社婦字第
    0930134613號處分書處原告新臺幣（下同）6萬元罰鍰，並
    限於93年6月30日前完成立案或停止收托。原告不服，提起
    訴願，經內政部以93年12月7日台內訴字第0930007235號訴
    願決定：「原處分關於限期完成立案或停止收托部分撤銷。
    其餘部分之訴願駁回」，原告仍不服，遂提起行政訴訟。
二、兩造聲明：
　(一)原告聲明：訴願決定、原處分均撤銷。
　(二)被告聲明：
    1.駁回原告之訴。
    2.訴訟費用由原告負擔。
三、兩造之陳述：
　(一)原告主張之理由：
    1.按違反法令之認定，應依憑證據為之，且不宜僅依稽查員
      片面查證甚或事後說明，即率予認定原告有未經許可擅自
      經營安親班之違反法令事實。
    2.被告所謂查獲現場收托6名國小學童，其中3人為原告親生
      子女，另3人則為原告姊夫訴外人黃祐恩之兒子及鄰居小
      孩1位，並非如訴願決定書中所稱之「經營」事實，應請
      傳訊證人，證實原告所言非虛。
    3.原告未曾經營安親班已如上述，即便有現場2間教室等設
      施，如未實質向外正式公開招生及收取學費，應屬未達違
      背法令之著手實施階段。
　(二)被告主張之理由：
    1.本案原告於桃園縣中壢市○○街104號招收國小學童，經
      營安親才藝課輔班已有2年餘，經被告聯合稽查小組查核
      屬實，並製作紀錄由原告親自簽名確認與事實相符無誤。
    2.兒童及少年福利法第52條第1項前段規定「私人或團體辦
      理兒童及少年福利機構，應向當地主管機關申請設立許可
      」，又同法第66條第1項規定「違反第52條第1項規定者，
      由設立許可主管機關處新台幣6萬元以上30萬元以下罰鍰
      」。
    3.原告於桃園縣中壢市○○街104號未經立案，擅自招收國
      小學童，經營安親才藝課輔班之業務，其行為已明顯違反
      兒童及少年福利法第52條第1項之規定，被告依據同法第
      66條第1項規定予以原告行政罰鍰處分，並無不合，故原
      告之訴實無理由。
　　理  由
一、行政訴訟法第229條第一項所定適用簡易程序之數額，業經
    司法院以92年9月17日院台廳行一字第23681號令增至新台幣
    20萬元，並定於93年1月1日實施。本件原告爭執之金額未逾
    新台幣20萬元，自應適用簡易程序事件，爰不經言詞辯論為
    判決。
二、按「兒童及少年福利機構分類如下：一、托育機構。」「私
    人或團體辦理兒童及少年福利機構，應向當地主管機關申請
    設立許可；‧‧‧」「違反第52條第1項規定者，由設立許
    可主管機關處新臺幣6萬元以上30萬元以下罰鍰並公告其姓
    名，並命其限期申辦設立許可，屆期仍不辦理者，得按次處
    罰。」分別為兒童及少年福利法第50條第1項第1款、第52條
    第1項前段及第66條第1項所明定。
三、本件原告未經申請許可，自90年7月起擅自於桃園縣中壢市
    ○○街104號經營張老師課輔安親班，經被告聯合稽查小組
    於92年11月5日按址稽查，查獲現場收托6名國小學童，計有
    2間教室、活動室、2位工作人員、無提供幼學童餐點，且原
    告自90年7月間即開始收托幼學童之事實，此有被告社會局
    加強維護兒童福利機構公共安全暨衛生聯合稽查紀錄表影本
    附原處分卷可稽，原告於訴願書亦自承其自90年7月起成立
    安親班……，至92年10月萌生結束本班經營。是原告確有上
    開經營課輔安親班收托國小學童之事實。被告以93年6月2日
    府社婦字第0930134613號處分書處原告6萬元罰鍰，揆諸首
    揭規定，並無不合。原告否認其有經營安親班行為云云，委
    不足採。又即令原告主張於92年11月5日遭查獲現場收托之6
    名國小學童，部分為其小孩，而認其收托者僅3位他人小孩
    ，甚至其確至92年10月以後已結束經營屬實，亦不影響原告
    確有自90年7月起擅自經營張老師課輔安親班，收托國小學
    童之事實。是原告聲請傳訊證人 (未具體指明何位證人)，
    並無必要，併予敘明。
四、從而，原處分科處原告6萬元罰鍰，並無違法，訴願決定予
    以維持，亦無不合。原告訴請撤銷，為無理由，應予駁回。
五、據上論結，本件原告之訴為無理由，爰依行政訴訟法第98條
    第3項前段，判決如主文。
中    華    民    國    94     年    7     月    29   日
                              第一庭法  官 吳東都
上為正本係照原本作成。
本件以訴訟事件所涉及之法律見解具有原則性者為限，始得於本
判決送達後20日內向本院提出上訴狀並表明上訴理由，如已於本
判決宣示後送達前提起上訴者，應於判決送達後20日內補具上訴
理由（均按他造人數附繕本），且經最高行政法院許可後方得上
訴。
中　　華　　民　　國　　94　　 年　 　7　　月　 29　　日
 　　  　　　　　　　    　         書記官 李金釵
